臺灣桃園地方法院民事判決　　　　　　　　94年度親字第17號
原　　　　告　乙○○
　　　　　　　　　　　　三一號.
被　　　　告　丁○○
兼法定代理人　丙○○
上列當事人間否認子女事件，於民國94年6 月21日辯論終結，本
院判決如下：
    主    文
確認被告丁○○非原告自被告丙○○受胎所生之女。
訴訟費用由被告負擔。
    事    實
甲、原告方面：
一、聲明：求為判決如主文所示。
二、陳述略稱：原告與被告丙○○於民國（下同）八十九年二月
    十日結婚，至九十三年五月二十一日離婚，原告於九十三年
    八月四日生下一女即另被告丁○○，然因該女受胎期間尚在
    原告與被告丙○○之婚姻存續期間，故推定為被告丙○○之
    婚生子女；惟本件被告丁○○之生父實為甲○○，確非原告
    自被告丙○○受胎所生之女，故提起本件否認子女之訴。
三、證據：提出戶籍謄本一份、戶口名簿影本一份為證。
乙、被告丁○○、丙○○方面：
一、聲明：同意原告的請求。
二、陳述略稱：對財團法人長庚紀念醫院之親子鑑定報告內容無
    意見。
三、證據：無。
丙、本院依職權囑託財團法人長庚紀念醫院鑑定甲○○與被告丁○○之血緣關係。
    理　　由
一、本件原告主張其與被告丙○○本係夫妻，雙方於九十三年五
    月二十一日離婚，原告於九十三年八月四日生下丁○○，受
    婚生推定為原告與被告丙○○婚生女之事實，業據原告提出
    戶籍謄本與戶口名簿影本各一份為證，又經財團法人長庚紀
    念醫院進行鑑定後所出具之親子鑑定報告稱「親子關係概率
    (pp)為99.9997%。也就是說甲○○與丁○○之父女關係確定
    率為99.9997%。因此『甲○○是丁○○的親生父親』這一個
    假設由此次測試已實務上可以證實。」，是原告主張被告丙○○非被告丁○○之親生父親堪信為真實。
二、按從子女出生日回溯第一百八十一日起至第三百零二日止為
    受胎期間，民法第一千零六十二條第一項著有明文。又妻之
    受胎，係在婚姻關係存續中者，推定其所生子女為婚生子女
    。如夫妻之一方能證明妻非自夫受胎者，應於知悉子女出生
    之日起，一年內提起否認之訴，民法第一千零六十三條另定
    有明文。查原告受胎生下丁○○，其受胎期間既係在其與被
    告丙○○婚姻關係存續中，則依法自應推定被告丁○○為被
    告丙○○與原告之婚生女，然原告雖受胎懷有被告丁○○，
    但並非自被告丙○○受胎，準此，原告於丁○○九十三年八
    月四日出生之日起一年內（即九十四年三月二日）提起本件
    訴訟，於法洵屬有據，應予准許。
三、據上論結，本件原告之訴為有理由，依民事訴訟法第八十五
    條第一項前段、第七十八條，判決如主文。
中　　華　　民　　國　　94　　年　　6 　　月　　30　　日
                  家事法庭法　官　文衍正
上列正本證明與原本無異
如對本判決上訴，須於判決送達後20日內向本院提出上訴狀
中　　華　　民　　國　　94　　年　　6 　　月　　30　　日
                          書記官　陳月桂
